【裁判字號】    98,交聲,1046
【裁判日期】    980812
【裁判案由】    交管條例聲異
【裁判全文】
臺灣板橋地方法院交通事件裁定        98年度交聲字第1046號
                                    98年度交聲字第1047號
                                    98年度交聲字第1048號
原處分機關  交通部公路總局臺北區監理所
異  議  人
即受處分人  甲○○
上列受處分人因違反道路交通管理處罰條例案件，對於交通部公
路總局臺北區監理所於民國98年3 月26日以北監自裁字第裁40-Z
FA042305號、40-ZIB127643號、40-ZIE007845號違反道路交通管
理事件裁決書所為之處分，聲明異議，本院裁定如下：
        主  文
異議駁回。
        理  由
一、原處分機關略以：異議人即受處分人甲○○所有之車牌號碼
    5987-MV 號自用小客車，於民國97年11月2 日9 時30分許、
    9 時34分許、10時17分許，行經國道三號公路北向38公里處
    、31公里處、國道五號公路南下37.3公里處之限速各為100
    公里、90公里、90公里之路段，分別以時速114 公里（超速
    14公里）、107 公里（超速17公里）及107 公里（超速17公
    里）之速度行駛，各經內政部警政署國道公路警察局第六警
    察隊樹林分隊、第九警察隊木柵分隊、蘇澳分隊（下簡稱原
    舉發機關）執勤警員使用雷射測距測速儀測得異議人超速行
    駛及照相存證，並填製公警局交字第ZFA042305 號、ZIB000
    0000號、ZIE007845 號舉發違反道路交通管理事件通知單（
    下簡稱舉發通知單）逕行舉發，嗣經交通部公路總局臺北區
    監理所（下簡稱原處分機關）於98年3 月26日依道路交通管
    理處罰條例第33條第1 項第1 款、第63條第1 項第1 款之規
    定，分別以北監自裁字裁40-ZFA042305號、40-ZIB127643號
    、40-ZIE007845號違反道路交通管理事件裁決書（下簡稱裁
    決書）各裁處異議人罰鍰新臺幣（下同）3,000 元，並各記
    違規點數1 點（合計罰鍰9,000 元，並記違規點數3 點）。
二、異議意旨略以：三筆舉發超速之時間僅相隔6 分鐘以內，距
    離僅6 公里，是否必須時速60公里以下才可能於6 分鐘內行
    駛6 公里？又國道三號公路，既沒有施工，又不是隧道，也
    沒有事故，為何要限速90公里？為此聲明異議云云。
三、按汽車行駛高速公路應依速限標誌指示；又汽車行駛於高速
    公路或設站管制之道路，而不遵守管制之規定者，處汽車駕
    駛人新臺幣3,000 元以上6,000 元以下之罰鍰，汽車駕駛人
    有違反前述高速公路交通管制規則者，並記違規記點1 點，
    高速公路交通管制規則第5 條第1 項前段及道路交通管理處
    罰條例第33條第1 項、第63條第1 項第1 款分別定有明文。
    次按行駛高、快速公路行車速度超過規定之最高速限未滿20
    公里者，小型車處罰鍰3,000 元至4,500 元，違反道路交通
    管理事件統一裁罰基準表亦有明文。另違規地點相距6 公里
    以上者，得連續逕行舉發，道路交通管理處罰條例第85條之
    1 第2 項第1 款亦定有明文。
四、經查：
(一)、本件異議人即受處分人甲○○所有之車牌號碼5987-MV 號自
    用小客車，於97年11月2 日9 時30分許、9 時34分許、10時
    17分許，行經國道三號高速公路北向38公里處、31公里處、
    國道五號公路南下37.3公里處之限速各為100 公里、90公里
    、90公里之路段，分別以時速114 公里（超速14公里）、10
    7 公里（超速17公里）及107 公里（超速17公里）之速度行
    駛，經原舉發機關執勤警員使用雷射測距測速儀器測得異議
    人超速行駛及照相存證，並填製公警局交字第ZFA042305 號
    、ZIB127643 號、ZIE007845 號舉發通知單逕行舉發，嗣經
    原處分機關於98年3 月26日依道路交通管理處罰條例第33條
    第1 項第1 款、第63條第1 項第1 款之規定，分別以北監自
    裁字裁40-ZFA042305號、40-ZIB127643號、40-ZIE007845號
    違反道路交通管理事件裁決書各裁處異議人罰鍰3,000 元，
    並各記違規點數1 點（合計罰鍰9,000 元，並記違規點數3
    點）等情，有前揭舉發通知單暨違規照片、裁決書各3 紙在
    卷可稽。
(二)、又本件測得異議人超速之雷達測速儀，經經濟部標準檢驗局
    檢驗合格，其有效期限至98年3 月31日及98年8 月31日止，
    於測得異議人超速行駛之日，該三具雷射測速儀尚在檢驗合
    格期限內，此有經濟部標準檢驗局97年3 月18日、97年8 月
    27 日MO0000000號、JO008462號、JO008474號雷射測速儀檢
    定合格證書3 紙在卷足憑。而異議人駕駛之上開自用小客車
    於上開時、地，經執勤警員使用雷射測試槍測得車速分別為
    114 公里\ 小時（超速14公里）、107 公里\ 小時（超速17
    公里）及107 公里\ 小時（超速17公里），亦有上開舉發照
    片3 幀在卷供參，是異議人於高速公路超速行駛之違規事實
    ，足堪認定。另執勤警員使用雷射測試槍測得超速之三違規
    地點，均相隔6 公里以上，故自得連續舉發，附此敘明。
(三)、雖異議人稱舉發超速之時間僅相隔6 分鐘以內，距離僅6公
    里，是否必須時速60公里以下才可能於4 分鐘行駛6 公里？
    惟依上開舉發通知單記載，第二筆舉發超速之時間距離第一
    筆舉發超速之時間相隔4 分鐘，距離7 公里，若換算成平均
    時速約105 公里，故執勤警員使用雷射測速儀於97年11月2
    日9 時34分許，在國道三號公路北向31公里處測得異議人所
    有之上開自用小客車時速107 公里，並無任何異常。另國道
    三號公路於上述路段限速90公里是否合理，係屬行政機關之
    行政裁量權，法院無權判斷，附此敘明。
五、綜上所述，異議人上開辯解，顯係事後卸責之詞，委不可採
    。原處分機關援引道路交通管理處罰條例第33條第1 項第1
    款及第60條第1 項之規定，處異議人罰鍰各3 千元，並記違
    規點數1 點（合計罰鍰9,000 元，並記違規點數3 點），依
    法並無不合，異議人聲明異議意旨，指摘原處分不當，為無
    理由，應予駁回。
中    華    民    國    98    年    8     月    12    日
                    交通法庭    法  官  曾正耀
以上正本證明與原本無異
如不服本裁定應於送達後5 日內向本院提出抗告狀
                                書記官  田世杰
中    華    民    國    98    年    8     月    12    日


司法院資訊處製作；財團法人民間司法改革基金會備份。
